【裁判字號】    95,訴,1807
【裁判日期】    951222
【裁判案由】    毒品危害防制條例
【裁判全文】
臺灣臺北地方法院刑事判決              95年度訴字第1807號
公  訴  人  臺灣臺北地方法院檢察署檢察官
被      告  甲○○
上列被告因違反毒品危害防制條例案件，經檢察官提起公訴（95
年度毒偵字第2095號），嗣因被告就被訴事實為有罪之陳述，經
本院告知簡式審判程序意旨，並聽取公訴人及被告之意見後，本
院合議庭裁定由受命法官獨任依簡式審判程序審理，判決如下：
    主  文
甲○○施用第一級毒品，處有期徒刑拾月，扣案殘留第一級毒品
海洛因成分之注射針筒參支，均沒收銷燬之。
    事  實
一、甲○○前因施用毒品案件，經本院以93年度毒聲字第280號
    裁定送觀察、勒戒後，認無繼續施用毒品之傾向，於民國93
    年7月30日觀察、勒戒執行完畢釋放，另由台灣台北地方法
    院檢察署檢察官為不起訴處分確定。詎仍不知悔改，竟於前
    開觀察、勒戒執行完畢釋放後5年內，復基於施用第一級毒
    品海洛因之犯意，於95年8月2日上午8時30分許，在台北市
    萬華區○○○道路旁，以針筒注射海洛因之方式，施用第一
    級毒品海洛因乙次。嗣為警於同日上午9時40分許，持搜索
    票前往其台北市○○區○○街300巷31號3樓住處查獲，並扣
    得殘留第一級毒品海洛因成分之注射針筒3支，經警採集其
    尿液送驗呈嗎啡陽性反應，始悉上情。
二、案經台北市政府警察局大安分局報告台灣台北地方法院檢察
    署檢察官偵查起訴。
    事  實
壹、程序方面：
    按本件被告甲○○所犯係死刑、無期徒刑、最輕本刑為3年
    以上有期徒刑以外之罪，其於準備程序就前揭被訴事實為有
    罪之陳述，經受命法官告知簡式審判程序之旨，並聽取其與
    公訴人之意見後，本院認無不得或不宜改依簡式審判程序進
    行之處，爰依刑事訴訟法第273條之1第1項、第284條之1，
    裁定本件由受命法官獨任進行簡式審判程序，合先敘明。
貳、實體方面：
一、訊據被告對於上揭犯罪事實坦承不諱，本院復審酌：
  （一）被告前因施用毒品案件，經本院以93年度毒聲字第280
        號裁定送觀察、勒戒後，認無繼續施用毒品之傾向，於
        93年7月30日觀察、勒戒執行完畢釋放，另由台灣台北
        地方法院檢察署檢察官為不起訴處分確定，有台灣高等
        法院被告前案紀錄表乙份附卷可稽，是被告前曾施用毒
        品，於觀察、勒戒執行完畢釋放後，5年內再犯本件施
        用毒品之罪甚明。
  （二）次查，被告於前揭時地為警查獲時所採集之尿液，經送
        請台灣尖端先進生技醫藥股份有限公司以氣相層析質譜
        儀分析法（GC/MS）檢驗之結果，係呈嗎啡陽性反應，
        此有該公司於95年8月16日出具之濫用藥物檢驗報告及
        台北市政府警察局偵辦毒品案件尿液檢體委驗單各乙份
        在卷可憑（見偵查卷第42、44頁），又查：
      (1)海洛因施用入人體後水解還原成嗎啡，再循嗎啡之代謝
        方式排出體外，業據行政院衛生署藥物食品檢驗局73藥
        檢壹字第030221號函說明綦詳，且依醫學臨床實驗及根
        據英國藥學會出版Isolation and Indentification of
        Drugs乙書第293頁載明：海洛因經注射入人體後，在體
        內迅速水解成6Monoacety Imorphine，再緩緩繼續水解
        成嗎啡，然後再循嗎啡之代謝方式排出，同書第431至4
        32頁並載有：嗎啡經注射入人體後，約百分之50以上於
        8小時內自尿中排出，至24小時排出約百分之90， 但48
        小時後仍有微量可檢出等語。
      (2)又前揭台灣尖端先進生技醫藥股份有限公司濫用藥物檢
        驗報告載明係以氣相層析質譜儀分析法（GC/MS）檢驗
        ，而該方法之原理係檢品經氣化後，通過層析管分離純
        化，再將純化後之成分循序送入質譜儀做個別鑑定。因
        質譜儀所測定之圖譜，在化學上被公認具有指紋特性，
        故可據以完全判定該檢品係為何種化合物。職是，台北
        榮民總醫院即認為「若以氣相層析質譜儀（GC/MS）作
        藥物及其代謝產物之定性及定量分析，幾乎不會有偽陽
        性反應產生」，此經該院83年4月7日以83北總內字第30
        59號函示明確。
      (3)準此而論，被告於上揭遭查獲之尿液經送驗結果，既呈
        嗎啡陽性反應，顯見被告確有施用第一級毒品海洛因之
        犯行甚明。
  （三）此外，扣案之注射針筒3支，經依聯勤204廠製造之毒品
        檢驗A包試劑初步檢驗結果，確呈嗎啡、海洛因反應，
        此有台北市政府警察局大安分局查獲涉嫌毒品危害防制
        條例毒品初步鑑驗報告單乙份在卷可參（見偵查卷第17
        頁），益徵被告確有施用第一級毒品海洛因之犯行無疑
        。
  （四）綜上所述，被告前因施用毒品案件，於觀察、勒戒執行
        完畢釋放後，5年內再犯本件施用第一級毒品海洛因之
        罪，其事證明確，犯行足堪認定。
二、查被告前因施用毒品案件，經觀察、勒戒執行完畢釋放後，
    於5年內再犯本件施用毒品之罪，業已合於毒品危害防制條
    例第23條第2項所規定「於觀察、勒戒執行完畢釋放後，5年
    內再犯施用毒品之罪」之起訴要件，自應依法追訴審判。核
    被告所為，係犯毒品危害防制條例第10條第1項之施用第一
    級毒品罪。被告持有第一級毒品，復進而施用，其持有第一
    級毒品之低度行為，為施用第一級毒品之高度行為所吸收，
    不另論罪。爰審酌被告有竊盜前科及施用毒品紀錄，此有上
    開前科紀錄表可參，竟不知悔改，於觀察、勒戒執行完畢釋
    放後，短期內再為本案施用毒品犯行，顯見其尚未杜絕毒癮
    ，自制力亦顯不佳，實無可取；惟考量被告於事後坦承犯行
    ，態度良好，而施用毒品行為於本質上係屬自我戕害行為，
    並未對社會造成直接而過鉅之損害，反社會性之程度應屬較
    低等一切情狀，酌情量處如主文所示之刑，以資懲儆。扣案
    之注射針筒3支經鑑驗結果，確殘留第一級毒品海洛因成分
    而無法析離，已如前述，自應依毒品危害防制條例第18條第
    1項前段規定，併予宣告沒收銷燬之，附此敘明。
據上論斷，應依刑事訴訟法第273條之1第1項、第299條第1項前
段，毒品危害防制條例第10條第1項、第18條第1項前段，判決如
主文。
本案經檢察官孫小萍到庭執行職務。
中    華    民    國    95    年    12    月    22    日
                  刑事第十三庭  法  官  鍾素鳳
以上正本證明與原本無異。
如不服本判決，應於送達後10日內，向本院提出上訴狀。
                                書記官  陳鳳瀴
中    華    民    國    95    年    12    月    22    日
附錄本判決論罪之法條：
毒品危害防制條例第10條
    施用第一級毒品者，處6月以上5年以下有期徒刑。
    施用第二級毒品者，處3年以下有期徒刑。


司法院資訊處製作；財團法人民間司法改革基金會備份。
